【裁判字號】    90,易,2102
【裁判日期】    900912
【裁判案由】    毒品危害防制條例
【裁判全文】
臺灣臺中地方法院刑事判決                          九十年度易字第二一○二號
    公  訴  人  臺灣臺中地方法院檢察署檢察官
    被      告  甲○○○
右列被告因違反毒品危害防制條例案件，經檢察官提起公訴（九十年度毒偵字第四八
五號），本院判決如左：
    主  文
甲○○○連續施用第二級毒品，累犯，處有期徒刑伍月，如易科罰金，以參佰元折算
壹日。
扣案之吸食器壹組及玻璃球壹個，均沒收。
    事  實
一、甲○○○前於民國八十六年間因違反麻醉藥品管理條例案件，經本院判處有期徒
    刑四月確定，甫於八十七年三月三十日易科罰金執行完畢。猶不知悔改，又因施
    用毒品案件，經依本院以八十九年度毒聲字第五三五四號裁定送觀察、勒戒後，
    認無繼續施用毒品之傾向，由臺灣臺中地方法院檢察署檢察官於八十九年九月十
    八日以八十九年度毒偵字第五八六六號為不起訴處分確定。詎甲○○○仍不思悔
    悟，明知安非他命已列為毒品危害防制條例第二條第二項第二款所稱之第二級毒
    品，竟於五年內另基於施用第二級毒品安非他命之概括犯意，由綽號「阿成」之
    朋友及王進氣（此部份應由檢察官另行偵查）處無償取得第二級毒品安非他命後
    ，自九十年一月間起至同年一月十日止，分別在臺中市南屯區○○○路○段一一
    七二號租屋處及同市文山里焚化爐附近某處，以將第二級毒品安非他命置於玻璃
    管內，以火燒烤，始產生白煙吸入體內之方式，施用第二級毒品安非他命多次，
    嗣於同年月十一日十七時三十分許，在前揭租屋處為警查獲，經本院以九十年度
    毒聲字第七七七號裁定將甲○○○送臺灣臺中看守所附設勒戒處所觀察、勒戒後
    ，經依法考核認為有繼續施用毒品之傾向。
二、案經臺中縣警察局少年隊報告臺灣臺中地方法院檢察署檢察官偵查起訴。
    理  由
一、右揭非法連續施用第二級毒品安非他命多次之事實，業據被告甲○○○於本院審
    理時坦承不諱，且被告為警查獲後於九十年一月十二日九時三十分許所採集之尿
    液，經送請臺中縣衛生局檢驗結果，亦呈甲基安非他命陽性反應，有該局檢驗尿
    水報告書一紙附卷可查，復有扣案之玻璃球一個及吸食器一組可資佐證，足見被
    告之自白與事實相符，因而事證明確，被告之犯行洵堪認定，應予依法論科。
二、被告前因施用毒品案件，經依本院以八十九年度毒聲字第五三五四號裁定送觀察
    、勒戒後，認無繼續施用毒品之傾向，由臺灣臺中地方法院檢察署檢察官於八十
    九年九月十八日以八十九年度毒偵字第五八六六號為不起訴處分確定，有上開不
    起訴處分書一紙附卷可參。被告於檢察官為不起訴處分後五年內，再度因施用毒
    品為警查獲，經本院裁定觀察勒戒後，認有繼續施用毒品傾向等情，亦有臺灣臺
    中看守所附設觀察勒戒處所九十年六月四日九十中所正總字第一八四三號函送之
    有無繼續施用毒品傾向證明書一份附卷可參。查安非他命分別係屬毒品危害防制
    條例第二條第二項第二款所指之第二級毒品，是被告因施用毒品由檢察官為不起
    訴處分確定，五年內再犯施用第二級毒品安非他命，經觀察勒戒後，復有繼續施
    用毒品傾向，所為係犯同條例第十條第一項之施用第一級毒品罪、第十條第二項
    之施用第二級毒品罪。其持有毒品之行為，意在供己施用，故持有之低度行為，
    應為施用之高度行為所吸收，不另論罪。被告先後多次施用第二級毒品安非他命
    之犯行，時間緊接，且觸犯構成要件相同之罪，顯係基於概括犯意反覆為之，應
    依刑法第五十六條連續犯之規定，論以一罪，並加重其刑。被告前於八十六年間
    因違反麻醉藥品管理條例案件，經本院判處有期徒刑四月確定，甫於八十七年三
    月三十日易科罰金執行完畢，有卷附臺灣臺中地方法院檢察署刑案資料查註紀錄
    表及臺灣高等法院被告全國前案紀錄表各一份可按，其受有期徒刑之執行完畢，
    五年以內再犯有期徒刑以上之罪，為累犯，依法遞予加重其刑。如事實欄所示犯
    罪事實，公訴人僅就被告於九十年一月十一日前三日內某時之犯行予以起訴，而
    未論及其餘部分犯行，惟被告就該部分犯行，既與起訴部分有連續犯之裁判上一
    罪關係，自為起訴效力所及，本院自應併於予審理，附此敘明。爰審酌被告前因
    施用毒品犯行，甫經觀察、勒戒後，猶故態復萌，再施用毒品不輟，無視於毒品
    對於自身健康之戕害及國家對於杜絕毒品犯罪之禁令，惡性非輕，並審酌被告施
    用毒品之次數、犯後坦承犯行，態度尚佳等一切情狀，量處如主文所示之刑。又
    被告行為後，刑法第四十一條業經總統於九十年一月十日公布修正，同年一月十
    二日生效，將修正前原規定「犯最重本刑為三年以下有期徒刑以下之刑之罪，而
    受六月以下有期徒刑或拘役之宣告，因身體、教育、職業或家庭之關係，執行顯
    有困難者，得以一元以上三元以下折算一日，易科罰金。」公布修正為「犯最重
    本刑為五年以下有期徒刑以下之刑之罪，而受六個月以下有期徒刑或拘役之宣告
    ，因身體、教育、職業、家庭之關係或其他正當事由，執行顯有困難者，得以一
    元以上三元以下折算一日，易科罰金。但確因不執行所宣告之刑，難收矯正之效
    ，或難以維持法秩序者，不在此限。併合處罰之數罪，均有前項情形，其應執行
    之刑逾六月者，亦同。」比較修正前、後條文規定之結果，修正後之規定並無不
    利於被告，自應依刑法第二條第一項前段之規定，適用裁判時之法律即修正後之
    刑法第四十一條第一項前段之規定，就被告所處如主文所示之刑，並諭知易科罰
    金之折算標準。扣案之玻璃球一個及吸食器一組，均屬被告所有，且為供本件犯
    罪所用之物，業據其於本院審理時供明在卷，均依法宣告沒收。
據上論斷，應依刑事訴訟法第二百九十九條第一項前段，毒品危害防制條例第十條第
第二項、第二十條第三項前段，刑法第十一條前段、第二條第一項前段、第五十六條
、修正後刑法第四十一條第一項前段、第三十八條第一項第二款，罰金罰鍰提高標準
條例第二條，判決如主文。
中      華      民      國    九十    年      九      月      十二    日
                              臺灣臺中地方法院刑事第七庭
                                審判長法  官  夏  一  
                                      法  官  林  郁  婷
                                      法  官  郭  妙  俐
右正本證明與原本無異。
如不服本判決，應於判決送達後十日內，向本院提出上訴狀。
                                      書記官
中      華      民      國    九十    年      九      月      十三    日
附錄本案論罪科刑法條全文：
毒品危害防制條例第十條第一項
施用第一級毒品者，處六月以上五年以下有期徒刑。
施用第二級毒品者，處三年以下有期徒刑。


司法院資訊處製作；財團法人民間司法改革基金會備份。
